【裁判字號】    89,豐簡上,345
【裁判日期】    891004
【裁判案由】    違反電子遊戲場業管理條例
【裁判全文】
臺灣臺中地方法院刑事判決                      八十九年度豐簡上字第三四五號
    上  訴  人  甲○○
    即  被  告
右列上訴人因違反電子遊戲場業管理條例案件，不服本院豐原簡易庭八十九年度豐簡
字第四六五號中華民國八十九年十月四日第一審簡易判決（聲請書案號：臺灣臺中地
方法院檢察署八十九年度偵字第一三九二０號），提起上訴，本院管轄之第二審合議
庭判決如左：
    主  文
上訴駁回。
    事  實
一、甲○○明知未依電子遊戲場業管理條例規定辦理營利事業登記者，不得經營電子
    遊場業，竟於未辦理上開營利事業登記前，自民國八十九年七月二十五日起，在
    臺中縣豐原市○○路南陽新村二七一號其經營之「金萊亞電視遊樂器行」內，設
    置「格鬥九九」等電子遊戲機九台，供不特定人把玩娛樂。嗣於同年八月六日十
    七時十分許，為警在上址當場查獲，並扣得電子遊戲機九台。
二、案經臺中縣警察局豐原分局報請臺灣臺中地方法院檢察署檢察官偵查起訴。
    理  由
一、訊據上訴人即被告甲○○（下稱被告）對未依電子遊戲場業管理條例規定辦理營
    利事業登記即在右揭時地設置「格鬥九九」等遊樂機具九台供人把玩之事實供承
    不諱，惟矢口否認有何違反電子遊戲場業管理條例犯行，辯稱：「扣案之電玩機
    具內所裝的是電視遊樂器，我把別人報廢的機台拿來修理，把電視遊樂器裝入測
    試螢幕，若小朋友來店內看到好玩的遊戲就會租回家，我會把電視遊樂器裝在電
    玩機台內是怕卡匣遺失。一般的電子遊藝場是需要在商業區才可經營，且電子遊
    戲機是裝ＩＣ板，電視遊樂器可在住宅區設店舖經營，我做的是屬於其他娛樂業
    ，不是電子遊藝場」云云。經查：右揭被告未依電子遊戲場業管理條例規定辦理
    營利事業登記，即在「金萊亞電視遊樂器行」內設置「格鬥九九」等遊樂機具九
    台供人把玩娛樂之事實，業據其供述不諱，且有臺中縣警察局豐原分局豐東派出
    所員警製作之臨檢檢紀錄表一紙、查獲現場照片六幀在卷可稽，及在場把玩遊戲
    機具之黃緯正、邱琮翔、陳俊元、侯承佑、洪榮聰、張言進、林昌岳、黃桐尉等
    人於警員詢問時證述明確。被告雖以伊是將電視遊樂器裝入報廢的遊戲機台供人
    把玩，乃屬其他娛樂業，並非電子遊戲場業云云置辯。然按所謂電子遊戲機，係
    指利用電、電子、電腦、機械或其他類似方式操縱，以產生或顯示聲光影像、圖
    案、動作之遊樂機具，或利用上述方式操縱鋼珠或鋼片發射之遊樂機具；又所稱
    電子遊戲場業，係指設置電子遊戲機供不特人益智娛樂之營利事業，電子遊戲場
    業管理條例第四條第一項前段、第三條分別定有明文。被告在其店內設置之遊樂
    機具，依前開現場蒐證照片觀之，乃係利用電子之操作方式，在螢幕上顯示聲光
    影像，而使把玩之人感受其娛樂效果，核屬該條例所稱之電子遊戲機無疑，此不
    因該遊樂機具內所裝置者係電視遊樂器或電子ＩＣ板而有不同。又該條例之立法
    目的，乃為管理電子遊場業，並維護社會安寧、善良風俗、公共安全及國民身心
    健康（該條例第一條參照），因而規定電子遊戲場之營業場所，須符合都市計畫
    法、區域計法法、土地使用管制、建築法令、消防法令等相關規定，且應距離國
    民中、小學、高中、職校、醫院五十公尺以上（該條例第八條、第九條參照）。
    茲查被告在其店內設置多達九台之遊樂機具，且前來把玩者多為在學學生，該店
    內之遊樂機具既是提供不特定人把玩娛樂，則其建築物及消防設施是否達於安全
    要求，設置地點是否影響附近居家安寧，是否因離學校過近而影響學生之學習情
    緒，此等涉及社會安寧及公共安全事項，自須由主管機關加以監督管理。本件被
    告並未辦理經營電子遊戲場業之營利事業登記，已如前述，其既未申請營利事業
    登記而納入主管機關之管理體系，揆諸前揭立法意旨，即不得經營電子遊戲場業
    。被告違反上開規定，在其店內設置遊樂機具九台供不特定人把玩娛樂，所辯並
    非經營電子遊戲場業云云，乃卸責之詞，不足採信。被告違法經營電子遊場業之
    犯行，其事證明確，應予論罪科刑。
二、核被告所為，係違反電子遊戲場業管理條例第十五條規定，應依同條例第二十二
    條論處。原審以被告罪證明確，同此事實認定，因而適用電子遊戲場業管理條例
    第二十二條、刑法第十一條前段、第四十一條（按修正後為同條第一項前段）、
    第三十八第一項第二款、罰金罰鍰提高標準條例第二條之規定，量處拘役五十九
    日，並諭知如易科罰金以三百元折算一日，其認事用法均無違誤，量刑亦屬妥適
    。被告上訴意旨辯稱所設置之遊樂機具非屬電子遊戲機，並非經營電子遊戲場業
    云云，為無理由，應予駁回。
據上論斷，應依刑事訴訟法第四百五十五條之一第一項、第三項、第三百六十八條，
判決如主文。
中      華      民      國      九十      年      二      月    二十    日
                                  臺灣臺中地方法院刑事第二庭
                                    審判長法  官  黃  文  進
                                          法  官  柯  崑  輝
                                          法  官  游  文  科
右正本證明與原本無異。
本判決不得上訴。
                                          書記官
中      華      民      國      九十      年      二      月    二十    日
附錄論罪科刑法條
電子遊戲場業管理條例第二十二條
違反第十五條規定者，處行為人一年以下有期徒刑、拘役或科或併科新台幣五十萬元
以上二百五十萬元以下罰金。
電子遊戲場業管理條例第十五條：
未依本條例規定辦理營利事業登記者，不得經營電子遊戲場業。


司法院資訊處製作；財團法人民間司法改革基金會備份。
